【裁判字號】    97,交聲,959
【裁判日期】    970731
【裁判案由】    聲明異議
【裁判全文】
臺灣彰化地方法院交通事件裁定         97年度交聲字第959號
移送機關即
原處分機關  交通部公路總局臺中區監理所彰化監理站
異  議  人
即受處分人  甲○○
上列受處分人因違反道路交通管理處罰條例案件，對於交通部公
路總局臺中區監理所彰化監理站中華民國九十七年六月三日所為
之處分（彰監四字第裁六四—ＧＥ0000000號裁決書）聲
明異議，本院裁定如下：
    主  文
異議駁回。
    理  由
一、按汽車駕駛人，行經有燈光號誌管制之交岔路口闖紅燈者，
    處新臺幣（下同）一千八百元以上五千四百元以下罰鍰，並
    記違規點數三點，道路交通管理處罰條例第五十三條第一項
    、第六十三條第一項第三款分別定有明文。次按，當場舉發
    者，應填記駕駛人或行為人姓名、性別、出生年月日、地址
    、身分證統一編號及車主姓名、地址、車牌號碼、車輛種類
    。被查獲之駕駛人或行為人為受處分人時，應於填記通知單
    後將通知聯交付該駕駛人或行為人簽名或蓋章收受之；拒絕
    簽章者，仍應將通知聯交付該駕駛人或行為人收受，並記明
    其事由及交付之時間；拒絕收受者，應告知其應到案時間及
    處所，並記明事由與告知事項，視為已收受，違反道路交通
    管理事件統一裁罰基準及處理細則第十一條第一項第一款有
    明文規定。另行政處分如有誤寫、誤算或其他類此之顯然錯
    誤者，處分機關得隨時或依申請更正之；處罰機關受理移送
    之舉發違反道路交通管理事件時，發現應填記內容不符規定
    ，或所列附件漏未移送者，應即洽請原移送機關更正或補送
    ，行政程序法第一百零一條第一項、違反道路交通管理事件
    統一裁罰基準及處理細則第三十三條第一項亦各有明定。
二、原處分機關交通部公路總局臺中區監理所彰化監理站以：本
    件為臺中市警察局第五分局於民國九十七年四月二十五日以
    中市警交字第ＧＥ0000000號舉發違反道路交通管理
    事件通知單（下稱舉發單），當場舉發受處分人即異議人（
    下稱異議人）甲○○於同日九時二分許，駕駛車牌號碼ＨＥ
    Ｚ─六二三號重型機車，在臺中市○○路一一二巷口，因有
    「闖紅燈（直行）」之違規事由，經警攔停後掣單舉發，嗣
    又於應到案日期內申訴，原處分機關乃依道路交通管理處罰
    條例第五十三條第一項、第六十三條第一項第三款之規定，
    裁處罰鍰一千八百元，並記違規點數三點。
三、本件聲明異議意旨略以：本人確有如裁決書所載之時、地違
    規紅燈直行，於九十七年四月二十八日至郵局繳納罰鍰，經
    郵局人員告知因警員開單錯誤將車號ＨＥＺ─六二三誤載為
    ＨＦＺ─六二三，以致不能接受代繳，須至監理站查詢更改
    ，於是本人轉至臺中監理站詢問，惟該站答詢本件歸屬彰化
    監理站而不受理。本人又前於他日前往彰化監理站辦理，向
    舉發單位申訴之答覆不合理因此聲明異議。本人違規是事實
    ，且也有心繳納罰鍰，惟因擔任工程師，請假不易，本件因
    舉發員警之錯誤害異議人到處奔波，如此擾民行徑本人不能
    接受，舉發單位逕行更正之事亦未告知本人，本人請假之損
    失應向何人索賠，未達到正式回覆拒繳，請給予公平的裁判
    ，不想為此事找尋記者跟民代來開記者會還公道等語。
四、本件異議人對於其於上開時、地駕駛車牌號碼ＨＥＺ─六二
    三號重型機車，因有「駕車行經有燈光號誌管制之交岔路口
    闖紅燈」之違規事實不爭執，並有舉發單及裁決書各一紙存
    卷可稽，堪認異議人之違規情事屬實。異議人雖以上開情詞
    置辯。惟查：
  (一)本件係舉發員警當場掣單舉發，異議人固拒絕在舉發單上簽
    名蓋章，然該舉發單業由員警依法載明事由，依前揭規定，
    即視同異議人已合法收受該舉發單，並已知悉本件違規事實
    ，合先敘明。
  (二)經原處分機關函請原舉發單位臺中市警察局第五分局調查本
    件違規事實後，已依原舉發單位申請，將誤植之車牌號碼更
    正為「ＨＥＺ─六二三」，並依更正後之違規事實做成裁決
    書送達異議人，此有該局九十七年五月十六日中分五交字第
    ０九七００一五七一二號函、送達證書影本在卷可參，其就
    原舉發單位誤植違規事實之更正程序，於法並無相違，亦無
    礙於本件舉發及裁決之合法性。
  (三)異議人因本件舉發單誤植車號，致耗勞費時奔波，惟仍無法
    繳納罰款情事，頗值同情，然原舉發單位之電腦資料因異議
    人申訴，業於九十七年五月二日鍵檔更正車牌號碼為ＨＥＺ
    ─六二三，該更正日期距離舉發單所載應到案日尚有八天之
    久，此有卷附違規查詢報表一份可憑，是以，對於異議人之
    申訴、異議權利及受處罰鍰金額而言，並未因此產生不利益
    。而舉發單上記載之年籍資料、違規事由既屬正確無誤，錯
    植之車牌號碼亦已更正，則異議人即應依規定繳納罰款，尚
    難以資料不符為由，拒絕繳納，是以，異議人所請，難以准
    許。
  (四)綜上，異議人確有「駕車行經有燈光號誌管制之交岔路口闖
    紅燈」之違規行為，是原處分機關依道路交通管理處罰條例
    第五十三條第一項、第六十三條第一項第三款，裁處異議人
    罰鍰一千八百元，並記違規點數三點，並無違誤。本件異議
    為無理由，應予駁回。
五、據上論斷，應依道路交通管理處罰條例第八十七條第二項、
    道路交通案件處理辦法第十九條，裁定如主文。
中    華    民    國    97    年    7     月    31    日
                  交通法庭        法  官  周莉菁
以上正本證明與原本無異。
如不服本裁定，應於送達後五日內，向本院提出抗告狀（須附繕
本）。
中    華    民    國    97    年    8     月     6    日
                                  書記官  卓俊杰


司法院資訊處製作；財團法人民間司法改革基金會備份。
